最　高　行　政　法　院　裁　定
                                     100年度裁字第1905號
上  訴  人　忠泰國際興業有限公司
代　表　人　徐添發
被 上訴 人　財政部基隆關稅局
代　表　人　蔡秋吉
上列當事人間虛報進口貨物產地事件，上訴人對於中華民國99年
8月19日臺北高等行政法院98年度訴字第2641號判決，提起上訴
，本院裁定如下：
　　主  文
上訴駁回。
上訴審訴訟費用由上訴人負擔。
　　理  由
一、按對於高等行政法院判決之上訴，非以其違背法令為理由，
    不得為之，行政訴訟法第242條定有明文。依同法第243條第
    1項規定，判決不適用法規或適用不當者，為違背法令；而
    判決有同條第2項所列各款情形之一者，為當然違背法令。
    是當事人對於高等行政法院判決上訴，如依行政訴訟法第24
    3條第1項規定，以高等行政法院判決有不適用法規或適用不
    當為理由時，其上訴狀或理由書應有具體之指摘，並揭示該
    法規之條項或其內容；若係成文法以外之法則，應揭示該法
    則之旨趣；倘為司法院解釋或本院之判例，則應揭示該判解
    之字號或其內容。如以行政訴訟法第243條第2項所列各款情
    形為理由時，其上訴狀或理由書，應揭示合於該條項各款之
    事實。上訴狀或理由書如未依此項方法表明，或其所表明者
    與上開法條規定不合時，即難認為已對高等行政法院判決之
    違背法令有具體之指摘，其上訴自難認為合法。
二、本件上訴人委由上承報關行於民國96年12月19日向被上訴人
    報運進口馬來西亞產製大理石骨灰甕乙批（報單號碼：第AE
    /96/6116/0048號），經查核結果，實際來貨產地為中國大
    陸，第1-3項為大理石製骨灰甕計1,548PCS及第4項為花崗石
    製骨灰甕計300PCS，核均非屬經經濟部公告准許輸入之大陸
    物品。嗣上訴人於97年12月30日以專案進口未開放大陸物品
    申請書向經濟部國際貿易局（下稱國貿局）申請專案進口，
    經濟部於98年2月23日以經授貿字第09820022470號函復以：
    「……僅同意專案進口花崗石製骨灰甕計300PCS，……大理
    石製骨灰甕，國內有產製且供應充足，故不符合專案進口條
    件，本部不同意專案進口……。」，認上訴人報運貨物進口
    涉虛報貨物產地及數量，逃避管制情事（第1-3項），爰依
    海關緝私條例第37條第3項轉據同條例第36條第1項、第3項
    規定，處貨價1倍之罰鍰計新臺幣（下同）633,837元，併沒
    入貨物；第4項因已取得國貿局簽發之第FTX298W0000000號
    專案輸入許可證，准依財政部97年11月3日台財關字第09705
    505100號令規定，可免認屬逃避管制論處，惟另涉虛報貨物
    產地、材質，逃漏關稅情事，爰依海關緝私條例第37條第1
    項規定，處所漏關稅額2倍之罰鍰計11,070元。上訴人不服
    ，申請復查，未獲變更，提起訴願，亦遭駁回，經提起行政
    訴訟後，臺北高等行政法院於99年8月19日以98年度訴字第2
    641號判決(下稱原審判決)將訴願決定、復查決定及原處分
    關於沒入大理石材質貨物超過1368件部分及罰鍰超過新臺幣
    556,663元部分均撤銷，並駁回上訴人其餘之訴。上訴人對
    於上開被駁回之部分不服，提起本件上訴，主張：上訴人於
    96年12月29日向被上訴人報運進口之貨物確係馬來西亞產製
    之大理石製骨灰甕，被上訴人擅自認定產地係中國大陸，對
    上訴人請求「查廠」之主張不予置理，僅憑臺灣區石礦製品
    工業同業公會之「研判」即否定上訴人所提馬來西亞DEMAND
    石材工廠說明函及各項佐證文件資料之證明力；原審採信被
    上訴人之說詞，而未盡調查能事，且以主觀偏執否定客觀事
    實，有判決不備理由之違法云云，雖以原審判決違背法令為
    由，惟核其上訴理由，係就原審取捨證據、認定事實之職權
    行使，指摘其為不當，並就原審已論斷者，泛言未論斷，或
    就原審所為論斷，泛言其論斷矛盾，而非具體表明合於不適
    用法規、適用法規不當、或行政訴訟法第243條第2項所列各
    款之情形，難認對該判決之如何違背法令已有具體之指摘。
    依首開規定及說明，應認其上訴為不合法。
三、據上論結，本件上訴為不合法。依行政訴訟法第249條第1項
    前段、第104條、民事訴訟法第95條、第78條，裁定如主文
    。
中　　華　　民　　國　　100　 年　　8　　 月　　4　　 日
                    最高行政法院第六庭
                        審判長法官　黃　合　文
                              法官　鄭　忠　仁
                              法官　劉　介　中
                              法官　帥　嘉　寶
                              法官　陳　鴻　斌

以  上  正  本  證  明  與  原  本  無  異
中　　華　　民　　國　　100　 年　　8　　 月　　4　　 日
　　　　　　　　　　　　　　　書記官　王　福　瀛